臺灣臺北地方法院民事裁定
111年度聲字第327號
聲  請  人  黃敬璁  

上列聲請人因與相對人石漢剛間請求返還所有物事件（110 年度
訴字第5704號），聲請交付法庭錄音光碟，本院裁定如下：
    主  文
聲請人於繳付相關費用後，准予轉拷交付本院一一○年度訴字第
五七○四號請求返還所有物事件於民國一百一十年十月二十二日
、民國一百一十年十二月三日言詞辯論期日之法庭錄音光碟，並
禁止再行轉拷利用。
聲請人就主文第一項所示錄音光碟內容，不得散布、公開播送，
或為非正當目的使用。
    理  由
一、按當事人及依法得聲請閱覽卷宗之人，因主張或維護其法律
    上利益，得於開庭翌日起至裁判確定後6 個月內，繳納費用
    聲請法院許可交付法庭錄音內容，法院組織法第90條之1 第
    1 項前段定有明文。又當事人及依法得聲請閱覽卷宗之人，
    因主張或維護其法律上利益，聲請交付法庭錄音內容時，應
    敘明理由，由法院為許可與否之裁定；法院受理前項聲請，
    如認符合聲請人要件，並在聲請期間內提出，且就所主張或
    維護法律上之利益已敘明者，除法令另有排除規定外，應予
    許可；持有法庭錄音內容之人，就取得之錄音內容，不得散
    布、公開播送，或為非正當目的使用；違反前項之規定者，
    由行為人之住所、居所，或營業所、事務所所在地之地方法
    院處新臺幣（下同）3 萬元以上30萬元以下罰鍰，亦為法庭
    錄音錄影及其利用保存辦法第8 條第1 項、第2 項、第4 項
    ，法院組織法第90條之4 第1 項、第2 項所明定。
二、聲請意旨略以：聲請人與相對人石漢剛間請求返還所有物事
    件，前由本院審理中，聲請人為詳細瞭解於民國110 年10月
    22日、同年12月3 日言詞辯論期日相對人所言以釐清事實，
    且聲請人對相對人尚提出毀損告訴，尚仰賴庭期光碟內容釐
    清告訴事實，爰聲請拷貝上開期日開庭錄音光碟等語。
三、經查，聲請人為本院110 年度訴字第5704號請求返還所有物
    事件之當事人即原告，為依法得聲請閱覽卷宗之人，其於11
    0 年12月3 日撤回起訴而確定後6 個月內即111 年5 月24日
    為本件聲請，經本院調取卷宗確認在案，又聲請意旨已敘明
    所主張或維護法律上利益之理由，而其聲請並無另依法令具
    排除規定之情形，核無不合，爰裁定其於繳納相關費用後，
    准予轉拷交付上開法庭錄音光碟。惟聲請人依法就取得之法
    庭錄音光碟內容，依首揭規定，不得散布、公開播送，或為
    非正當目的使用，另依法院辦理聲請交付法庭錄音錄影內容
    應行注意事項第6 條規定，禁止聲請人再行轉拷利用，併特
    予裁示以促其注意遵守。
四、據上論結，本件聲請為有理由，爰裁定如主文。
中　　華　　民　　國　 111　　年　　6 　　月　　13　　日
                  民事第三庭  法　官　黃鈺純
以上正本係照原本作成。
本裁定不得抗告。
中　　華　　民　　國　 111　　年　　6 　　月　　13　　日
                              書記官  施盈如